# 求助版主及各位：销售人员佣金计提问题

提问人：shalling123 时间：2019-02-02 13:55:55
求助各位，我公司主要是举办活动类业务， 19 年搞一个活动，针对 18 年签署的合同在 2018 年计提了这部分针对销售员的佣金，收入要在 19 年活动结束后确认。这样操作是否可以？还是这部分佣金只能放到 19 年确认？
谢谢！
我们确认在 18 年的理由是权责发生，销售员已经签了合同而且我们认为这部分负债肯定会发生。

回答人：chenyiwei
在 2006 版的收入准则下，销售员佣金应在其履行完毕其职责义务时即计入费用，不应递延到后续确认收入的期间。如果销售员的职责仅限于介绍业务和促成签约，则在签约完成后即应确认佣金费用。
在 2017 年修订后的收入准则下，属于与取得收入直接相关的增量费用的佣金，可以递延到后续收入确认期间（新收入准则第 28 、 29 、 30 条）。

提问人：shalling123 时间：2019-02-02 14:24:25
陈版主，谢谢回复。刚刚去研读了新收入准则，问题如下：
第二十八条企业为取得合同发生的增量成本预期能够收回的，应当作为合同取得成本确认为一项资产；但是，该资产摊销期限不超过一年的，可以在发生时计入当期损益。
增量成本，是指企业不取得合同就不会发生的成本（如销售佣金等）。
请问如何定义发生？我们的佣金发放在 18 年没有完成，要等客户 19 年打款给我们才会发放给销售员，那这部分佣金是否还可以计提在 2018 年。
第二十九条按照本准则第二十六条和第二十八条规定确认的资产（以下简称 “与合同成本有关的资产”），应当采用与该资产相关的商品收入确认相同的基础进行摊销，计入当期损益。
审计目前主要抓住收入成本不匹配的原因，因为我们收入确认在 19 年，佣金确认在 18 年，所以要让我们调整。第二十九条是否又强调了佣金和销售收入必须确认在同一期间？
谢谢！

回答人：chenyiwei
首先，你公司是否已执行新准则？如果尚未执行，则费用应在 2018 年确认。这里的发生不是指实际支付，而是指接受销售员提供的服务。

提问人：shalling123 时间：2019-02-02 15:17:17
谢谢陈版主的回复。母公司在欧洲上市，已经执行了新准则。如果是新准则下，能否在 2018 年进行确认？审计会否要求我们收到的预收款也同时在2018 年确认为收入？谢谢！

回答人：chenyiwei
新准则下，该费用应与收入确认同步，即确认在 2019 年。